臺灣臺中地方法院刑事判決　　　　　　　　　　　　　九十年度交易字第八六七號
　　公　訴　人　臺灣台中地方法院檢察署檢察官
　　被　　　告　丙○○
右列被告因過失傷害案件，經檢察官提起公訴（九十年度偵字第一九二七三號），本
院判決如左：
    主  文
丙○○因過失傷害人，處有期徒刑貳月，如易科罰金，以佰元折算壹日。
    事  實
一、丙○○於民國九十年四月十五日凌晨零時四十五分許，駕駛車號Ｅ九∣七一○七
    號自用小客車，沿臺中縣大甲鎮○○路由北往南方向行駛，途經時速限制為每小
    時五十公里以下並設有閃光黃燈號誌之黎明路與中山路交岔路口時，本應依規定
    速限行駛；且應遵守閃光黃燈之指示，並注意車前狀況，隨時採取必要之安全措
    施，以防止危險之發生。而依當時情形，又無不能注意之情事，竟疏於注意，於
    行經該交岔路口前，非但未減速接近，注意安全，小心通過，猶貿然以時速七十
    公里之速度超速駛入該路口，適同一時、地，乙○○酒醉後騎乘車號ＶＴＳ∣四
    六五號輕機車（所涉公共危險部分另經本院以簡易判決處刑）沿中山路由西往東
    ，亦疏未注意其前方車道設有閃光紅燈號誌，行經該路口前應先停止，讓幹道車
    優先通行後，查無左右來車，方得續行，復因酒醉駕車，注意力減低而疏於注意
    車前狀況，仍騎乘機車直接駛入該路口，嗣丙○○發現後業已閃煞不及，所駕駛
    自小客車車頭急速衝撞乙○○所騎乘之機車右側，致乙○○人車倒地後，受有右
    臉外傷性剌青疤痕、腦震盪合併顏面撕裂傷等傷害。丙○○於肇事後，犯罪偵查
    機關未發覺前，主動向到場處理之警員甲○○告知其為肇事之人，自首而接受裁
    判。
二、案經乙○○訴由臺中縣警察局大甲分局報告臺灣台中地方法院檢察署檢察官偵查
    起訴。
    理  由
一、訊之被告丙○○對於右開時、地駕車肇事致告訴人乙○○受傷之事實坦承不諱，
    核與告訴人所指訴之情節相符，並有現場相片十張、道路交通事故調查報告表及
    光田綜合醫院診斷證明書各一份附卷可稽，自堪信屬實。按行車速度，依標誌之
    規定；汽車行駛至交岔路口，其行進應遵守燈光號誌之指示；汽車行駛時，駕駛
    人應注意車前狀況，並隨時採取必要之安全措施；閃光黃燈表示「警告」，車輛
    應減速接近，注意安全，小心通過，道路交通安全規則第九十三條第一項、第一
    百零二條第一項第一款、第九十四條第三項、道路交通標誌標線號誌設置規則第
    二百十一條第一款分別定有明文。被告為領有駕駛執照之車輛駕駛人，前開交通
    規則為其所應注意，而依肇事當時天候晴天、夜間有照明、路面乾燥、無缺陷、
    無障礙物、視距良好、號誌動作正常（有前開道路交通調查報告表為證）之情形
    下，殊無不能注意之情事。而本件肇事之台中縣大甲鎮○○路與中山路路口，係
    時速限制為每小時五十公里以下，並分別於黎明路上設有閃光黃燈，於中山路上
    設有閃光紅燈之交岔路口，被告駕駛自小客車沿黎明路由北往南方向行駛，告訴
    人則係騎乘機車沿中山路由西往東方向欲穿越黎明路之情，分據被告及告訴人陳
    明，復有前開道路交通事故調查報告表可憑，則被告駕駛自小客車行駛至前開交
    岔路口時，在無不能注意之情形下，自應依規定速限行車；且應遵守閃光黃燈之
    指示，行至交岔路口前應先減速接近，查無左右來車後，始得繼續通行；並應注
    意車前狀況，隨時採取必要之安全措施，以防止危險之發生。惟被告於肇事當時
    行經該交岔路口前，非但未減速接近並檢查左右有無來車，即貿然以時速七十公
    里之速度超速駛入該路口，且未注意車前狀況，隨時採取必要之安全措施，適同
    一時、地，告訴人酒醉後騎乘機車沿中山路由西往東，亦疏未注意其前方車道設
    有閃光紅燈號誌，行經該路口前應先停止，讓幹道車優先通行後，查無左右來車
    ，方得續行，復因酒醉駕車，注意力減低而疏於注意前方路況，仍騎乘機車直接
    駛入該路口，嗣被告發現後業已閃煞不及，所駕駛自小客車車頭急速衝撞告訴人
    之機車右側，致告訴人人車倒地後，受有如事實欄所載之傷害。是被告就本件事
    故之發生顯有過失，且被告之過失行為與被害人所受之傷害間具有相當因果關係
    。雖告訴人酒後駕車未依閃光號誌行車且未注意車前狀況，應認其與有過失，然
    被告尚不能因此解免其過失責任。因而本件事證明確，被告犯行洵堪認定。
二、核被告所為係犯刑法第二百八十四條第一項前段之過失傷害罪。被告於肇事後，
    犯罪偵查機關未發覺前，主動向到場處理之警員甲○○告知其為肇事之人，並坦
    承犯行接受裁判，業據證人甲○○於本院審理時證述屬實，為對於未發覺之罪，
    自首而接受裁判，應依刑法第六十二條前段規定減輕其刑。爰審酌被告素行、過
    失程度、告訴人所受傷害、被告肇事後旋即自首並坦承犯行，惟尚未與告訴人達
    成和解等一切情狀，量處如主文所示之刑，並諭知易科罰金之折算標準，以示懲
    儆。
據上論斷，應依刑事訴訟法第二百九十九條第一項前段，刑法第二百八十四條第一項
前段、第六十二條前段、第四十一條第一項前段，罰金罰鍰提高標準條例第一條前段
、第二條前段，判決如主文。
中      華      民      國    九十一  年    五       月       八       日
                                    臺灣臺中地方法院交通法庭
                                        法  官   王  靜  秋
右正本證明與原本無異。
如不服本判決，應於判決送達後十日內向本院提出上訴狀，上訴於臺灣高等法院臺中
分院( 須附繕本 )。
                                        書記官
中      華      民      國    九十一  年    五       月       八       日
附錄本案論罪科刑法條全文
刑法第二百八十四條第一項前段：
因過失傷害人者，處六月以下有期徒刑、拘役或五百元以下罰金。
